【裁判字號】    95,抗,698
【裁判日期】    950719
【裁判案由】    強制執行
【裁判全文】
臺灣高等法院民事裁定                   95年度抗字第698號
抗  告  人  恒亞貿易有限公司
法定代理人  甲○○
抗告人因與相對人華成股份有限公司間清償債務強制執行事件，
對於中華民國95年4月25日臺灣桃園地方法院94年度執字第34050
號所為裁定提起抗告，本院裁定如下：
    主      文
抗告駁回。
抗告費用由抗告人負擔。
    理      由
一、本件抗告意旨略以：取得藥品許可證者，即取得製造相關藥
    品之權利，並可因製造或輸入該藥品而獲利，因此，藥品許
    可證為強制執行法可表彰一定之利益，具有財產價值，並非
    不得作為強制執行之標的；何況藥事法第46條明文規定藥品
    許可證之移轉登記程序，亦可證藥品許可證之性質並非不得
    讓與，應屬強制執行法第117條規定之執行標的。再者，「
    拍賣或受讓資格之限制」與「依法不得強制執行」係屬二事
    ，縱認藥品許可證之應買或受讓資格受行政法之限制，仍不
    得遽認藥品許可證不能作為強制執行之標的。而抗告人就本
    件清償債務強制執行事件僅扣得相對人部分存款，未足清償
    債權，故聲請就相對人如原裁定附表所示之藥品許可證聲請
    強制執行，詎原法院竟駁回抗告人此部分強制執行聲請，顯
    有違誤，為此提起抗告，請求廢棄原裁定等語。
二、經查：藥品許可證係藥商為製造藥品向主管機關申請許可，
    經主管機關核准之證明文件，其性質為行政處分，製造商雖
    因此可製造藥品獲得利益，僅屬行政上之反射利益，非屬強
    制執行法上財產價值之獨立權利。藥事法第46條第 2項關於
    「經核准製造、輸入之藥物許可證，如有移轉時，應辦理移
    轉登記」之規定，僅係主管機關為管制藥品製造目的所為之
    規範，尚難遽認藥品許可證具備一定財產價值。而藥品許可
    證上登載藥商名稱，固得依藥事法及其施行細則相關規定向
    衛生署申請許可證之移轉登記，惟受讓人須有藥商執照、公
    司執照、營利事業登記證、工廠登記證、生產劑型許可資格
    等條件，並非一般人均得為受讓人；再者，縱令符合上開資
    格，主管機關亦非當然允許受讓之登記，顯見藥品許可證之
    取得及讓與有強烈之行政權色彩，具有不確定性，並非一般
    可自由轉讓之權利，自不得認為有財產權性質，依法應不得
    強制執行。原裁定因而駁回抗告人關於藥品許可證之強制執
    行聲請，於法並無不合，抗告意旨指摘原裁定不當，求予廢
    棄，為無理由，應予駁回。
三、據上論結，本件抗告為無理由，爰裁定如主文。
中    華    民    國    95    年    7     月    19    日
                    民事第十庭  審判長法  官  阮富枝
                                      法  官  陳財旺
                                      法  官  吳麗惠
正本係照原本作成。
本裁定除以適用法規顯有錯誤為理由，並經本院許可外，不得再
抗告。如提起再抗告，應於收受後10日內委任律師為訴訟代理人
向本院提出再抗告狀。並繳納再抗告費新台幣１千元。
中    華    民    國    95    年    7     月    20    日
                                      書記官  陶美玲


司法院資訊處製作；財團法人民間司法改革基金會備份。
